最高法院刑事判決　　　　　　九十六年度台上字第五八０六號
上　訴　人　甲○○
選任辯護人　吳武川律師
　　　　　　沈宏裕律師
　　　　　　陳宏瑄律師
上　訴　人　乙○○
上列上訴人等因違反毒品危害防制條例案件，不服台灣高等法院
中華民國九十四年三月十七日第二審判決（九十三年度上訴字第
一五一六號，起訴案號：台灣桃園地方法院檢察署九十一年度偵
字第一一二八六號），提起上訴，本院判決如下：
    主  文
原判決關於甲○○轉讓第二級毒品部分，暨乙○○部分均撤銷，
發回台灣高等法院。
其他上訴駁回。
    理  由
一、撤銷發回部分
本件原判決撤銷第一審關於甲○○轉讓第二級毒品部分暨乙○○
部分之判決，依刑法修正前連續犯之規定，分別改判論處上訴人
等共同連續轉讓第二級毒品各罪刑，固非無見。
惟按犯罪事實應依證據認定之，有罪之判決書，並應將認定事實
所憑之證據及其認定之理由，於判決理由內記載，刑事訴訟法第
一百五十四條第二項及第三百十條第一款著有明文，此項規定依
同法第三百六十四條為第二審所準用，如第二審之有罪判決書，
並未將其認定事實所憑證據及認定之理由依法記載，依同法第三
百七十九條第十四款之規定，其判決當然為違背法令，自足為撤
銷之原因。本件原判決理由內認：上訴人等自民國九十一年五月
間某日起至同年六月十四日止，在桃園縣桃園市○○路一百九十
九號二樓「獅子王舞廳」對面之萊爾富便利商店、桃園市○○○
路「虛擬城市網咖」等處，以每顆第二級毒品搖頭丸約新台幣（
下同）二百二十元、二百三十元或二百五十元，每瓶第二級毒品
Ｋ他命約五百五十元或六百元之混合價格，原價轉讓予曾于玲，
並已收取九次價款等情之事實，雖已說明其依憑之證據及認定之
理由。但所舉之上訴人等分別在偵查中之自白及證人曾于玲於偵
查中之供述（見原判決第七、八頁）：甲○○於偵查中對於是否
轉讓毒品予證人曾于玲供承：「我是以成本價轉讓給她（曾于玲
），她給我錢」、「她會打電話給我，她要時會打給我，我沒賺
她錢，乙○○與我一起拿藥給曾于玲」、「（如何計價？）搖頭
丸一顆二百二十元或二百五十元，Ｋ他命一瓶五百五十元……」
等語；乙○○於偵查中供陳：「我以成本價賣給她（曾于玲）」
、「她打我手機聯絡，地點不一，有在獅子王斜對面的萊爾富」
、「（如何計價？）ＭＤＭＡ一顆二百三十元，Ｋ他命一瓶六百
元……」等語；證人曾于玲於偵查中稱：「（向甲○○、乙○○
買ＭＤＭＡ等毒品？）不算買，ＭＤＭＡ一顆二百三十元，Ｋ他
命一瓶六百元……」等語。上開供述證據及其他原判決所依憑之
證據（扣案之第二級毒品及行政院衛生署管制藥品管理局（91）
管檢字第一○七七二六號、第一○七七二七號檢驗成績書），雖
可認上訴人等確有轉讓第二級毒品予曾于玲之事實，但上訴人等
究否確有先後轉讓「共十次」第二級毒品予曾于玲之事實，似尚
不足以證明，依首開說明，難謂適法。上訴意旨指摘原判決關於
甲○○轉讓第二級毒品部分，暨乙○○部分不當，尚非全無理由
，應認上開部分有撤銷發回更審之原因。
二、上訴駁回部分
按刑事訴訟法第三百七十六條所列各罪之案件，經第二審判決者
，不得上訴於第三審法院，法有明文。本件上訴人甲○○另因持
有第二級毒品（大麻）部分，經原審依毒品危害防制條例第十一
條第二項論處罪刑，查該部分屬刑事訴訟法第三百七十六條第一
款之案件，依上開說明，既經第二審判決，自不得上訴於第三審
法院，上訴人甲○○竟對上開部分一併提起上訴，顯為法所不許
，此部分上訴為不合法，應予駁回。
據上論結，應依刑事訴訟法第三百九十七條、第四百零一條、第
三百九十五條前段，判決如主文。
中　　華　　民　　國　九十六　年　  十　　月　三十一　日
                      最高法院刑事第四庭
                          審判長法官  莊　登　照
                                法官  黃　一　鑫
                                法官  林　秀　夫
                                法官  徐　昌　錦
                                法官  許　錦　印
      本件正本證明與原本無異
                                      書  記  官
中　　華　　民　　國　九十六　年   十一　 月    六    日
                                                      ｚ
